Minutes et répertoires du notaire Alphonse VINGTAIN, 30 avril 1822 - 7 septembre 1831 (étude V)
Archives nationales
- Répertoire(s) de Alphonse VINGTAIN, 17 mai 1819 - 24 janvier 1835; MC/RE/V/15 - MC/RE/V/18
  - Répertoire. 1829, 23 juillet - 1835, 24 janvier, 23 juillet 1829 - 24 janvier 1835; MC/RE/V/18
    - Inventaire après décès de Vincent-Jacques-Thomas Drouillard, ancien propriétaire, demeurant à Saint-Domingue, à la requête de Julie-Marie Drouillard, sa fille, femme Delatouche, demeurant rue Saint-Honoré, n° 390., 13 septembre 1830
      inventaire après décès; Saint-Honoré (rue); Drouillard, Vincent-Jacques-Thomas; Drouillard, Julie-Marie; Delatouche, M.
    - Inventaire après décès de Félicité-Luce Cuif, veuve de Martin Kerpin, à Chaillot, le 5 septembre 1830., 17 septembre 1830
      inventaire après décès; Chaillot (quartier); Cuif, Félicité-Luce; Kerpin, Martin
    - Inventaire après décès de Justin Duval, décédé le 18 septembre 1830, rue de Monceau, n° 4., 21 octobre 1830
      inventaire après décès; Monceau (rue de); Duval, Justin
    - Inventaire après décès de Jean-Baptiste Lemarcis, décédé le 28 octobre 1830, rue Saint-Victor, n° 9., 27 octobre 1830
      inventaire après décès; Saint-Victor (rue); Lemarcis, Jean-Baptiste
    - Inventaire après décès de Marie-Victoire Trouilles, épouse de Jean-Richard Beaugrand, demeurant route de la Révolte d' Asnières., 9 décembre 1830
      inventaire après décès; Révolte (route de la); Trouilles, Marie-Victoire; Beaugrand, Jean-Richard
    - Inventaire après décès de Claude-François-Etienne-Christophe Delavau, décédé à l' Hôtel-Dieu, rue Saint-Antoine, n° 62., 15 décembre 1830
      inventaire après décès; Hôtel-Dieu; Saint-Antoine (rue); Delavau, Claude-François-Etienne-Christophe
    - Inventaire après décès de Marie-Madeleine Besnard, veuve de Jean-François de Viterne, demeurant rue Coquenard, n° 6., 18 décembre 1830
      inventaire après décès; Coquenard (rue); Besnard, Marie-Madeleine; Viterne (de), Jean-François
    - Inventaire après décès de Jean-Nicolas Lucas, décédé Salle Neuve du Palais, n° 37, quartier du Palais de Justice, le 15 décembre 1830., 4 janvier 1831
      inventaire après décès; Palais-de-Justice (place du); Salle-au-Comte (rue); Lucas, Jean-Nicolas
    - Inventaire après décès d' Alexandre Sellier, décédé le 14 octobre 1830, rue Geoffroy l' Asnier, n° 33., 24 janvier 1831
      inventaire après décès; Geoffroy-l'Asnier (rue); Sellier, Alexandre
    - Inventaire après décès de Jeanne-Henriette-Adélaïde Henry, veuve d' Ignace Guillot, décédée place Saint-Sulpice, n° 12., 26 janvier 1831
      inventaire après décès; Saint-Sulpice (place); Henry, Jeanne-Henriette-Adélaïde; Guillot, Ignace
    - Inventaire après décès d' Aimé-Joseph Scourgeon, propriétaire, demeurant rue Guisarde, n° 12., 9 février 1831
      inventaire après décès; Guisarde (rue); Scourgeon, Aimé-Joseph
    - Inventaire après décès de Marie-Eve Zittier, veuve du comte Louis Baraguey d' Hilliers, décédée le 17 février 1831, rue de la Chaussée d' Antin, n° 62., 24 février 1831
      inventaire après décès; Chaussée-d'Antin (rue de la); Zittier, Marie-Eve; Baraguey d' Hilliers (comte), Louis
    - Inventaire après décès de Philippe-Nicolas Barjon, tourneur en cuivre, décédé le 25 février 1831, rue de Lappe, n° 28., 10 mars 1831
      inventaire après décès; Lappe (rue de); Barjon, Philippe-Nicolas; tourneur
    - Inventaire après décès d' Hubert-Nicolas Dunoye, décédé le 8 novembre 1830, à la Chapelle Saint-Denis., 17 mars 1831
      inventaire après décès; La Chapelle (ancienne commune); Dunoye, Hubert-Nicolas
    - Inventaire après décès de Louis Volsi Saulnier, décédé rue Mondovée, n° 4, le 17 février 1831., 28 mars 1831
      inventaire après décès; Mondovi (rue de); Volsi Saulnier, Louis
    - Inventaire après décès de Marie-Suzanne-Benjamin Otton, demeurant en l' Hôtel des Invalides, et décédé le 8 mars 1831., 14 avril 1831
      inventaire après décès; Invalides (hôtel des); Otton, Marie-Suzanne-Benjamin
    - Inventaire après décès de Jean-Thérèse-Geneviève Souier, femme de Constant-Marie Gentel, demeurant rue du Monceau Saint-Gervais, n° 9, le 16 mars 1831., 16 avril 1831
      inventaire après décès; Monceau-Saint-Gervais (rue du); Souier, Jean-Thérèse-Geneviève
    - Inventaire après décès de Mme d' Ivrande, née Rubin de Méribel., 7 mai 1831
      inventaire après décès; Ivrande (d'); Rubin de Méribel
    - Inventaire après décès de Joseph Comte, demeurant rue Mauconseil, n° 27, décédé le 3 mai 1831., 17 mai 1831
      inventaire après décès; Mauconseil (rue); Comte, Joseph
    - Inventaire après décès de Sophie-Adélaïde Breton, épouse de François-Louis Chardin, demeurant passage du Bois de Boulogne, n° 5., 18 mai 1831
      inventaire après décès; Bois-de-Boulogne (passage du); Breton, Sophie-Adélaïde; Chardin, François-Louis
    - Inventaire après décès de Noël Armet, propriétaire, demeurant rue Neuve Saint-Paul, n° 13., 2 juin 1831
      26 août 1833, liquidation, RE/LXXXVIII/25.
      inventaire après décès; Neuve-Saint-Paul (rue); Armet, Noël
    - Inventaire après décès de Louis-Baudouin Dufresne, décédé le 29 avril 1831, rue du Sentier, n° 22., 15 juin 1831
      inventaire après décès; Sentier (rue du); Dufresne, Louis-Baudouin
    - Inventaire après décès de Louis-Antoine Poittevin, décédé le 15 juin 1831, quai de la Mégisserie, n° 12., 21 juin 1831
      inventaire après décès; Mégisserie (quai de la); Poittevin, Louis-Antoine
    - Inventaire après décès de Carlos-Henrique-Gonzague de Carrion d' Espagne Denisas Paulin, décédé à Paris le 13 juin 1831., 18 juillet 1831
      inventaire après décès; Carrion d' Espagne Denisas Paulin (de), Carlos-Henrique-Gonzague